臺灣桃園地方法院刑事判決　　　　　　　 96年度訴字第971號
公　訴　人　臺灣桃園地方法院檢察署檢察官
被　　　告　甲○○
　　　　　　　　　　6弄1號
上列被告因違反毒品危害防制條例案件，經檢察官提起公訴（九
十六年度毒偵字第一一六三號），被告於本院準備程序進行中，
就被訴事實為有罪之陳述，經本院告知簡式審判程序意旨，並聽
取公訴人及被告之意見後，本院合議庭裁定由受命法官獨任依簡
式審判程序審理，並判決如下：
    主  文
甲○○施用第一級毒品，累犯，處有期徒刑拾月。
    事  實
一、甲○○前因施用毒品案件，經臺灣板橋地方法院裁定送觀察
    、勒戒後，認無繼續施用毒品傾向，由臺灣板橋地方法院檢
    察署檢察官於民國八十八年九月二十七日，以八十八年度毒
    偵字第八八七號為不起訴處分確定，又因施用第二級毒品案
    件，經本院裁定送觀察、勒戒後，認有繼續施用毒品之傾向
    ，經本院裁定令入戒治處所施以強制戒治一年，甫於九十年
    十二月二十八日因停止戒治付保護管束期滿，視為執行完畢
    釋放；而其施用毒品之部分，經檢察官聲請簡易處刑後，經
    本院改依通常訴訟程序以九十年度易字第五六號判處判處
    有期徒刑八月確定，嗣於九十一年十二月八日縮刑期滿執行
    完畢。猶不知悛悔，其明知海洛因係業經公告列為毒品危害
    防制條例第二條第二項第一款之第一級毒品，不得非法持有
    、施用，詎仍未戒除施用毒品習性，復基於施用第一級毒品
    海洛因之犯意，於九十五年十一月二十四日某時許，在臺北
    市某不詳地點，施用第一級毒品海洛因一次。嗣於九十五年
    十一月二十五日上午九時三十分許，在臺北市中山區○○○
    路○段九號前，為警查獲，嗣經警依法對其採集尿液送驗後
    ，始查悉上情。
二、案經臺北市政府警察局中山分局報告臺灣臺北地方法院檢察
    署呈請臺灣高等法院檢察署檢察長令轉臺灣桃園地方法院檢
    察署檢察官偵查起訴。
    理  由
壹、程序事項：
    被告甲○○所犯係死刑、無期徒刑或最輕本刑為三年以上有
    期徒刑以外之罪，亦非屬高等法院管轄第一審之案件，其於
    準備程序中就被訴事實為有罪之陳述，經本院告知簡式審判
    程序之旨，並聽取公訴人及被告之意見後，經本院合議庭認
    為適宜，乃依刑事訴訟法第二百七十三條之一第一項規定，
    裁定由受命法官獨任進行簡式審判程序，先予敘明。
貳、實體事項：
一、上揭犯罪事實，業據被告於本院審理中供承不諱，且被告於
    前揭查獲時地為警依法對其採集之尿液經送請臺灣尖端先進
    生技醫藥股份有限公司以酵素免疫分析法（EIA） 初步檢驗
    及氣相層析質譜儀分析法（GC/MS） 確認檢驗結果，確呈鴉
    片類（嗎啡）陽性反應，此有該公司出具之九十五年十二月
    八日濫用藥物檢驗報告一紙在卷可參（參見偵卷第十頁正面
    ），足見被告之自白核與事實相符，應可採為論罪科刑之依
    據。又被告前因施用毒品案件，前因施用毒品案件，經臺灣
    板橋地方法院裁定送觀察、勒戒後，認無繼續施用毒品傾向
    ，由臺灣板橋地方法院檢察署檢察官於八十八年九月二十七
    日，以八十八年度毒偵字第八八七號為不起訴處分確定，又
    因施用第二級毒品案件，經本院裁定送觀察、勒戒後，認有
    繼續施用毒品之傾向，經本院裁定令入戒治處所施以強制戒
    治一年，甫於九十年十二月二十八日因停止戒治付保護管束
    期滿，視為執行完畢釋放；而其施用毒品之部分，經檢察官
    聲請簡易處刑後，經本院改依通常訴訟程序以九十年度易字
    第五六號判處判處有期徒刑八月確定，嗣於九十一年十二
    月八日縮刑期滿執行完畢一節，亦有臺灣高等法院被告前案
    紀錄表及臺灣桃園地方法院檢察署刑案資料查註紀錄表各一
    份在卷可參，被告既曾於前開強制戒治執行完畢後，五年內
    再犯本件施用第一級毒品海洛因之犯行，即屬毒品危害防制
    條例第二十條第三項所定「五年內再犯」之情形，自應對其
    追訴處罰。從而，本件事證已臻明確，被告犯行洵堪認定，
    應予依法論科。
二、核被告所為，係犯毒品危害防制條例第十條第一項之施用第
    一級毒品海洛因罪。被告持有第一級毒品海洛因後，進而施
    用，其持有之低度行為應被其施用之高度行為所吸收，不另
    論罪。又被告前因施用毒品案件，經本院以九十年度易字第
    五六號判處判處有期徒刑八月確定，嗣於九十一年十二月
    八日縮刑期滿執行完畢，此有臺灣高等法院被告前案紀錄表
    及臺灣桃園地方法院檢察署刑案資料查註紀錄表各一份附卷
    可參，其前受有期徒刑之執行完畢，於五年以內故意再犯本
    件有期徒刑以上之罪，為累犯，應依刑法第四十七條第一項
    規定，加重其刑。爰審酌被告屢犯不改，顯見其意志不堅，
    缺乏勒戒動機，其施用毒品足以導致精神障礙、性格異常，
    甚至造成生命危險，戕害一己之身體健康，惟其犯後尚能坦
    承犯行、態度尚稱良好等一切情狀，量處如主文所示之刑。
三、又刑法第五十六條連續犯之規定已於九十五年二月二日修正
    公布刪除，並於九十五年七月一日施行，是現行刑法已無連
    續犯之規定，查被告於本院審理中供稱：因為我停了很久沒
    有施用毒品，當時碰到朋友，而朋友叫我一起施用，所以才
    會施用毒品等語（參見本院九十六年四月三十日簡式審判筆
    錄第二—三頁），準此以觀，被告本件施用第一級毒品之行
    為顯與其另案中所施用毒品之行為分屬不同之數行為，而非
    單一行為，各該行為亦無互為階段可言；另心理的渴藥性是
    長期施用毒品者最難克服的問題，是施用毒品者多係僅因心
    理上之依賴性而再度施用，是施用毒品罪之構成要件並無預
    定行為人須反覆實施數個同種類行為始能成立該罪。是被告
    縱於另案有施用毒品之行為，亦與本件並無接續犯或集合犯
    之適用，本件起訴部分自與被告另案施用毒品經起訴判刑部
    分，自無接續犯或集合犯之包括一罪關係，且本件公訴意旨
    對被告所起訴之犯罪事實亦同此旨，併予敘明。
據上論斷，應依刑事訴訟法第二百七十三條之一第一項、第二百
九十九條第一項前段，毒品危害防制條例第十條第一項，刑法第
十一條前段、第四十七條第一項，判決如主文。
本案經檢察官何治蕙到庭執行職務。
中　　華　　民　　國　　96　　年　　4 　　月　　30　　日
                        臺灣桃園地方法院刑事第十庭
                            法  官   林家賢
上正本證明與原本相符。
如不服本判決，應於判決送達後十日內，向本院提出上訴狀（應
附繕本），上訴於臺灣高等法院。
                            書記官   常毓生
中　　華　　民　　國　　96　　年　　5 　　月　　2 　　日
附錄本判決論罪科刑法條：
毒品危害防制條例第十條第一項：
施用第一級毒品者，處六月以上五年以下有期徒刑。
